臺灣臺南地方法院刑事判決　　　　　　　94年度簡上字第39號
上　訴　人
即　被　告　丁○○　男　50歲.
上列被告因竊盜案件，不服本院中華民國93年12月15日第一審判
決（93年度簡字第2582號，原聲請簡易判決處刑案號：臺灣臺南
地方法院檢察署93年度偵字第10414號） ，提起上訴，並經臺灣
臺南地方法院檢察署檢察官移送併辦（94年度偵字第3588, 4562
號），本院判決如下：
    主  文
上訴駁回。
    事  實
一、丁○○意圖為自己不法所有， 於民國93年10月2日13時20分
    許，在臺南市○○路○段310號大潤發賣埸地下一樓購物時，
    趁甲○○不注意之際，以徒手方式竊取甲○○所有之淺綠色
    皮包一只 【內含現金新臺幣（下同）1,000元、三星牌手機
    一支、黃金手鍊一條及IC健保卡二張等財物】，得手後即將
    三星牌手機一支、黃金手鍊一條及IC健保卡二張丟棄在賣場
    一樓文具區書架下方，旋欲離開上開處所之際，早為該賣場
    之安全人員夏台永發覺，因而報警查獲，並當場扣得現金1,
    000元、 三星牌手機一支、黃金手鍊一條及IC健保卡二張等
    財物。
二、案經臺南市警察局第五分局報告臺灣臺南地方法院檢察署檢
    察官偵查後聲請簡易判決處刑。
    理  由
一、右揭犯罪事實，業據上訴人即被告丁○○於本院審理時自白
    承認（見本院卷第53頁），核與證人即被害人黃淑屏及安全
    人員夏台永所為證述相合（見警卷第3-4頁）， 復有贓物領
    據一紙（見警卷第6頁）及蒐證照片二張（見警卷第5頁）在
    卷可稽，足認被告自白與事實相符。綜上，本案事證明確，
    被告犯行應堪認定。
二、核被告所為，係犯刑法第320條第1項之竊盜罪。原審以被告
    罪證明確，依刑事訴訟法第449條第1項前段、第454條第2項
    ，刑法第320條第1項、第41條第1項前段、 罰金罰鍰提高標
    準條例第1條前段、第2條，逕以簡易判決量處被告有期徒刑
    四月，併諭知易科罰金之標準。本院經核其認事用法，均無
    不當，量刑亦稱妥適。被告上訴意旨，指摘量刑不當，為無
    理由。
三、移送併辦意旨略以：1.被告丁○○於94年3月1日19時30分許
    ，在臺南市○區○○路451巷13之10號前， 因見丙○○所有
    、車牌號碼NAR-600號普通重型機車鑰匙未取下， 竟意圖為
    自己不法之所有，逕自發動上開機車竊取後騎乘離去，嗣於
    同年3月10日11時5分許，為警在臺南市○區○○街35號前查
    獲，並當場扣得上開機車一部、機車鑰匙一支等物。2.被告
     丁○○又於94年4月4日22時30分許， 在臺南市○○路延平
    國中圍牆邊， 因見乙○○○所有車號UOP-729號機車鑰匙未
    取下，竟意圖為自己不法之所有而竊取之。嗣於同日23時10
    分許，為警在臺南市○區○○路與育德二路口當場查獲。因
    認被告丁○○上開涉犯刑法第320條之竊盜罪嫌，與本案前
    揭竊盜事實論罪科刑部分，有連續犯之裁判上一罪關係。
  (一)按檢察官就犯罪事實一部起訴者，其效力及於全部，此觀諸
    刑事訴訟法第267條自明， 上開所謂同一案件，乃指被告及
    犯罪事實均相同之案件而言，凡刑法上之連續犯、牽連犯等
    均屬之，關於實質上一罪或裁判上一罪，亦均有其適用。是
    檢察官移送併辦之案件，如有上開情形，法院自得予以審理
    ，惟若移送併辦案件與本案並非為裁判上一罪關係，揆諸前
    開說明，法院於本案審理時即無審理移送併辦部分犯罪事實
    之權限，自應退回原承辦檢察官，由其本於權責另為適法處
    理。
  (二)查被告於本案係於93年10月2日在大賣場 ，以徒手竊取皮包
    之手法犯案，至於移送併辦部分，被告於本院審理時則自陳
    ：「我假釋出獄後有認真想要改過自新，但是沒有辦法控制
    ，我自己有我弟弟的機車當交通工具，並不缺機車。 94年3
    月1日當天我是坐計程車去臺南市○區○○路朋友， 原本也
    打算搭計程車回家，經過451巷13之10號前時， 看到有部機
    車鑰匙沒有取下，我便臨時起意偷走那部機車當代步工具回
    家。94年4月4日晚間我與我太太吵架，便走路出去到延平市
    場吃陽春麵，當時並沒有想要偷什麼東西，經過臺南市○○
    路延平國中圍牆邊時，看到一部機車鑰匙沒有取下，我便臨
    時起意偷走那部機車。」（見本院卷第54-56頁）。由被告
    上開自白，被告本案犯行與移送併辦犯行，時間差距已逾五
    個月，時間不能認為緊接，所犯雖係均構成要件相同之罪名
    ，但犯罪手法並不相同，且被告亦自承移送併辦先後二次竊
    盜犯行，乃突見被害人所停放之車輛而並未上鎖，即臨時起
    意為之，而非基於同一概括犯意為之。從而，被告所犯上開
    二次竊盜罪嫌與本案論罪科刑之竊盜事實，犯意各別，行為
    互殊，本應分論併罰，尚無從依刑法第56條之規定論以連續
    犯一罪，亦無其他裁判上一罪之情形存在。
  (三)綜前所述，當認被告丁○○移送併辦二次竊盜犯行，均係另
    行起意為之，與本案非屬連續犯或其他裁判上之一罪關係，
    移送併辦意旨就此認定上開三次竊盜犯行乃連續犯罪，請求
    本院併予審理，即有誤會。因此，臺灣臺南地方法院檢察署
    檢察官94年度偵字第3588, 4562號移送併辦部分之犯罪事實
    ，既本院無權審理，爰退由原承辦檢察官本於權責依法處理
    ，併此敘明。
據上論斷，應依刑事訴訟法第455條之1第1項、第3項、第368條
，判決如主文。
本案經檢察官戊○○到庭執行職務。
中　　華　　民　　國　　94　　年　　5 　　月　　11　　日
　　　　　　　　　刑事第四庭    審判長法　官  張瑛宗
                                      法　官  周紹武
                                      法　官  李東柏
以上正本證明與原本無異。
本判決不得上訴。
　　　　　　　　　　　　　　　　書記官　簡湘雲
中　　華　　民　　國　　94　　年　　5 　　月　　11　　日
附錄本案論罪科刑法條全文：
刑法第320條第1項
意圖為自己或第三人不法之所有，而竊取他人之動產者，為竊盜
罪，處5年以下有期徒刑、拘役或 500 元以下罰金。
